最高法院刑事判決                                八十八年度台上字第八三九號
    上  訴  人  甲○○
右上訴人因偽造文書案件，不服台灣高等法院中華民國八十七年四月二十八日第二審
判決（八十七年度上訴字第八九二號，起訴案號：台灣板橋地方法院檢察署八十六年
度偵緝字第四三○號），提起上訴，本院判決如左：
    主  文
上訴駁回。
    理  由
按刑事訴訟法第三百七十七條規定，上訴於第三審法院，非以判決違背法令為理由，
不得為之。是提起第三審上訴，應以原判決違背法令為理由，係屬法定要件。如果上
訴理由狀並未依據卷內訴訟資料，具體指摘原判決不適用何種法則或如何適用不當，
或所指摘原判決違法情事，顯與法律規定得為第三審上訴理由之違法情形，不相適合
時，均應認其上訴為違背法律上之程式，予以駁回。本件原判決綜合調查證據之結果
，認上訴人甲○○連續並牽連犯有刑法第二百十六條第二百十條行使偽造私文書，足
以生損害於他人罪，及同法第三百三十九條第一項詐欺取財罪（為累犯）之事實，因
認第一審判決從一重之前罪處斷，累犯，處有期徒刑肆月，為無不合，予以維持，駁
回上訴人在第二審之上訴，已詳認定犯罪事實之依據及憑以認定之理由，並對上訴
人否認犯罪之辯詞，如何不足採信，均已依據卷內資料予以指駁及說明，從形式上觀
察，原判決並無違背法令情形。按事實之認定，證據之取捨及證據證明力之判斷，乃
事實審法院之職權，苟無違反經驗法則及論理法則，自難指為違法。原判決論處上訴
人上開罪刑，已詳述其憑據及取捨證據之心證理由，核與證據法則尚無違背。上訴意
旨謂：告訴人嶸勝實業有限公司（下稱嶸勝公司）之告訴代理人陳永勝於第一審法院
即供明上訴人確在台宇軒五金有限公司（下稱台宇軒公司）任職，其公司與台宇軒公
司之交易，都由上訴人付款，顯見上訴人確在台宇軒公司工作，則無論係收貨或簽發
票據，均是業務上之正當行為，難認上訴人有行使偽造私文書及詐欺取財罪行等語，
係就原判決已詳為論斷與說明之事項，再為事實上之爭執，殊非適法之第三審上訴理
由。又所謂業務上之正當行為，係指其行為屬於業務上行為，且復正當者而言。原判
決事實欄認定上訴人受僱於台宇軒公司期間，未經授權，擅以該公司名義向嶸勝公司
詐購電線，盜用台宇軒公司印章蓋於估價單及為支票之背書，持交嶸勝公司抵付貨款
，所詐得之電線則予以變賣入己等情，依上說明，上訴人所為，顯非業務上行為，且
不正當，自不得依刑法第二十二條規定主張其行為不罰。至上訴人犯後與被害人達成
和解，賠償損害，乃犯後態度問題，為科刑時應審酌之事項，尚不影響其成罪。此外
，上訴人徒憑己意，對原審職權之適法行使及原判決已詳為論斷之事項，再事爭辯，
顯與法定上訴第三審之形式要件不符，其上訴違背法律上之程式，應予駁回。
據上論結，應依刑事訴訟法第三百九十五條前段，判決如主文。
中      華      民      國    八十八    年      二      月    二十五    日
                              最高法院刑事第八庭
                                  審判長法官  謝  家  鶴
                                        法官  洪  文  章
                                        法官  花  滿  堂
                                        法官  陳  世  淙
                                        法官  洪  佳  濱
      右正本證明與原本無異
                                              書  記  官
中      華      民      國    八十八    年      三      月      四      日
